HOUNTONDJI AUGUSTE

Montréal,QC,CA • hountondjiauguste12@gmail.com +1 (514) 549-5992 https://brah27.github.io/Portfolio/

RÉSUMÉ

Développeur web avec 6 ans d'expérience, je conçois des solutions numériques performantes et orientées utilisateur. Curieux et passionné par les nouvelles technologies, je maîtrise plusieurs frameworks (Laravel, Vue.js) et CMS (WordPress, Shopify, Drupal, Magento) pour créer des interfaces modernes, efficaces et responsives. Je souhaite mettre mes compétences au service de projets ambitieux au sein d'une entreprise innovante.

EXPERIENCES PROFESSIONNELLES

Chief Technical Officer, Polaris Association, Sénégal

Sep 2024 - Aujourd'hui

- Conception et déploiement des solutions numériques (plateformes webs, chatbot IA)
- Suivi d'une équipe de développeurs (Méthode AGILE)
- Optimisation des processus techniques et les outils internes
- gestion d'une grande base de donnée de contact

Développeur web, Matoutils, Sénégal

Mar 2023 - Aout 2024

- Conception et maintenance d'un CRM de gestion interne
- Refonte du site web (Site E-commerce)
- · Optimisation des serveurs

Développeur Front-end, PayDunya, Sénégal

Mai 2019 - Dec 2022

- Optimisation et maintenance des fonctionnalités des plateformes webs
- Support IT client
- Refonte fréquente du site web et du blog

DIPLÔMES & FORMATIONS

Master (Maitrise) en Développement logiciel

Jan 2019 - Dec 2021

Ecole Supérieure de Technologie et de Management - Dakar, Sénégal

Licence (Bachelor) en Développement logiciel

Août 2015 - Août 2018

Ecole Supérieure de Technologie et de Management - Dakar, Sénégal

FREELANCE — SÉNÉGAL / INTERNATIONAL

- Parlons255.polaris-asso.org Site de dialogue participative et citoyenne (Wordpress/DIVI)
- Ressources.polaris-asso.org Centre de ressources numériques (Wordpress/DIVI)
- Palmethic.fr Boutique e-commerce en France (WordPress / WooCommerce/ ELEMENTOR)
- Evitrine-dakar.com Boutique e-commerce de vente en ligne (Wordpress)
- SophieWeddingsDreams.com Site vitrine pour une wedding planner (WordPress)
- CaritanVacances.com Site de location de studio en Martinique(WordPress)
- DigitalStores.sn Boutique e-commerce de vente d'appareils électroménagers (Wordpress)

COMPÉTENCES CLÉS

• Langages de programmations: Laravel, Vuejs, Wordpress, Webflow, Drupal, Shopify, Magento, Tailwind CSS, HTML, CSS, JS, PHP

• Gestion de base de donnée: Hubspot, Brevo

Design graphique: FigmaSupport IT client : Zoho desk

• Référencement naturel SEO: Google analytics, Google search console

Gestion de projets et de code source: Jira, Github
Outils CRM & Automatisation: Brevo, Zapier, Make

IA API: open IA, MistralLangues: Français, Anglais